ACORDAO-COMPLETO-2411768

ACÓRDÃO 6885/2020 ATA 21/2020 - SEGUNDA CÂMARA

VISTOS, relatados e discutidos estes autos em que se analisa a concessão de reforma em favor de militares do Comando da Aeronáutica.  
ACORDAM os Ministros do Tribunal de Contas da União, reunidos em Sessão da 2ª Câmara, ante as razões expostas pelo Relator, e com fulcro nos incisos III e IX do art. 71 da Constituição Federal e nos arts. 1º, inciso V, e 39, inciso II, da Lei 8.443/1992, c/c os arts. 259, inciso II, e 260, § 5º, do Regimento Interno/TCU, em:
9.1. considerar prejudicado, por perda de objeto, o exame do mérito da concessão de reforma ao Sr. Ernesto Mesquita Filho, em vista do falecimento do interessado;
9.2. considerar legal a concessão de reforma em benefício dos Srs. Dilson Ribas Cabral da Silveira, Dionísio Camargo Barbosa, Eliphas Levi Machado de Mattos e Enio Vargas, conferindo registro aos respectivos atos.

Concessão de reforma em favor de militares do Comando da Aeronáutica.

Segunda Câmara

Diretoria de Administração de Pessoal do Comando da Aeronáutica.

3. Interessados: Dilson Ribas Cabral da Silveira (XXX.448.734-XX), Dionísio Camargo Barbosa (XXX.771.997-XX), Eliphas Levi Machado de Mattos, (XXX.811.757-XX), Enio Vargas, (XXX.561.332-XX) e Ernesto Mesquita Filho (XXX.522.507-XX).

13.1. Ministros presentes: Ana Arraes (Presidente), Augusto Nardes e Aroldo Cedraz.
13.2. Ministro-Substituto convocado: Augusto Sherman Cavalcanti.
13.3. Ministro-Substituto presente: Marcos Bemquerer Costa (Relator).

MARCOS BEMQUERER

Adoto como parte do Relatório, com os pertinentes ajustes de forma, a instrução da Secretaria de Fiscalização de Pessoal por meio da qual o presente processo é analisado, cujo encaminhamento contou com a anuência do Procurador Marinus Eduardo De Vries Marsico (peças 8/10) :
"INTRODUÇÃO 
Trata-se de atos de reforma, submetidos, para fins de registro, à apreciação do Tribunal de Contas da União (TCU) , de acordo com o art. 71, inciso III, da Constituição Federal.  Os atos foram cadastrados e disponibilizados ao TCU por intermédio do Sistema de Apreciação e Registro de Atos de Admissão e Concessões na forma do art. 2º, caput e incisos I a IV, e art. 4º, caput, da Instrução Normativa TCU 55/2007. 
EXAME TÉCNICO
Procedimentos aplicados
Os procedimentos para exame, apreciação e registro de atos de pessoal encontram-se estabelecidos na Instrução Normativa TCU 78/2018 e na Resolução TCU 206/2007. Essas normas dispõem, em seus arts. 4º, § 2º, e 3º, § 3º, respectivamente, que os atos de pessoal disponibilizados por meio do e-Pessoal devem ser submetidos à crítica automatizada do próprio sistema, com base em parâmetros predefinidos.
Relativamente aos atos de admissão e concessão de aposentadoria, pensão e reforma, as rotinas de crítica das informações cadastradas nos sistemas informatizados de coleta de atos foram elaboradas e validadas levando-se em conta as peculiaridades desses atos. Os itens de verificação do sistema compreendem prazos e fundamentos legais, assim como eventuais ocorrências de acumulação. Tratam-se de verificações mais abrangentes, minuciosas e precisas do que aquelas que podem ser realizadas por mãos humanas, proporcionando um nível de segurança ainda maior.
Além da crítica automatizada, há verificação humana adicional no caso de haver alertas do sistema ou informações não formatadas, como esclarecimentos do gestor ou do controle interno.  
Exame das Constatações
5.	Em consulta realizada em sistemas externos disponibilizados ao TCU, podemos verificar que o militar ERNESTO MESQUITA FILHO acumula a presente reforma em análise com duas pensões previdenciárias, ressaltando que [a sua] data da vigência (...) se deu (...) [em] 12/07/1982, tendo o ato sido encaminhado a este Tribunal em 08/12/2015 e teve início aos benefícios previdenciários em 29/03/1998.  
6. 	Ao examinar assunto semelhante no TC-Processo 027.757/2008-6, [mediante o qual foi prolatado o Acórdão 227/2013-TCU-Segunda Câmara, cujo excerto do Relatório segue transcrito abaixo]: (grifo acrescido)  
'3. Em pesquisa realizada no SISAC, constatou-se que o servidor em questão é cabo reformado da Força Aérea Brasileira, com reforma por invalidez datada de 30 de agosto de 1995 (peça 4, p. 1) .
4. Conforme o ato de Admissão sob análise (peça 6, p. 1) , o interessado tomou posse, em 2 do outubro de 2008, no cargo de Analista Judiciário junto ao TRT/4ª Região. Consequentemente, a partir desse momento, configurou-se o acúmulo de proventos de aposentadoria (cabo reformado da Aeronáutica) com vencimentos de cargo efetivo (Analista Judiciário do TRT/4ª Região) . Tal fato gera o questionamento quanto à possibilidade constitucional dessa acumulação, sendo oportuno breve histórico referente ao entendimento desta Unidade Técnica sobre o assunto.
'2.2 - ACHADO 02: 96 MILITARES DA RESERVA OU REFORMADOS QUE, APÓS A PASSAGEM PARA A INATIVIDADE, INGRESSARAM EM CARGOS PÚBLICOS INACUMULÁVEIS, EM DESRESPEITO AO ART. 37, § 10, DA CF/1988.'
 (...) BREVE HISTÓRICO DA LEGISLAÇÃO E JURISPRUDÊNCIA 
129. Aqui, há necessidade de analisar as alterações promovidas pela Emenda Constitucional nº  20, de 15 de dezembro de 1998. 
130. Esta EC incluiu o § 10 no art. 37 da CF/1988, nos seguintes termos: 
'Art. 37 (...) 
§ 10 - É vedada a percepção simultânea de proventos de aposentadoria decorrentes do art. 40 ou dos arts. 42 e 142 com a remuneração de cargo, emprego ou função pública, ressalvados os cargos acumuláveis na forma desta Constituição, os cargos eletivos e os cargos em comissão declarados em lei de livre nomeação e exoneração.' 
131. Conforme visto no item 41 deste Relatório, os militares das Forças Armadas, após a EC nº  18, de 5 de fevereiro de 1998, passaram a ser disciplinados pelas disposições do art. 142 da CF/1988. 
132. O supracitado § 10 do art. 37 veda a percepção de aposentadoria decorrente do art. 142 (militares das Forças Armadas) com remuneração de cargo, emprego ou função pública. Ou seja, a partir da publicação da EC nº 20, passa a ser proibida a acumulação de proventos militares com remuneração de cargo público. 
133. Entretanto, o próprio § 10 do art. 37 estabelece exceções a essa regra, quais sejam: cargos acumuláveis na forma da Constituição, cargos eletivos e cargos declarados em lei de livre nomeação e exoneração. Isso significa que, excepcionalmente, é permitido ao militar inativo assumir outro cargo público no meio civil, desde que a acumulação se enquadre nas ressalvas expressas na parte final do § 10 do art. 37. 
134. A referência aos 'cargos acumuláveis na forma da Constituição' constante na parte final do art. 37, § 10, remete ao art. 37, XVI, da CF/1988, conforme segue: 
'XVI - é vedada a acumulação remunerada de cargos públicos, exceto, quando houver compatibilidade de horários, observado em qualquer caso o disposto no inciso XI. 
a) a de dois cargos de professor; 
b) a de um cargo de professor com outro técnico ou científico; 
c) a de dois cargos ou empregos privativos de profissionais de saúde, com profissões regulamentadas;'
 (...) 
138. Por outro lado, caso um soldado, cabo, taifeiro ou sargento QE reformado tenha ingressado, em momento posterior à EC nº 20/1998, em um cargo público civil de professor, configura-se uma acumulação irregular, uma vez que militares com essas graduações não são legitimados para ocupar o cargo técnico ou científico a que se refere o art. 37, XVI, 'b', da CF/1988. 
139. A EC nº 20/1998 trouxe ainda dispositivo para resguardar a situação dos inativos que, até a data da publicação daquela Emenda, [tivessem] ingressado novamente em cargo público, in verbis: 
'Art. 11 - A vedação prevista no art. 37, § 10, da Constituição Federal, não se aplica aos membros de poder e aos inativos, servidores e militares, que, até a publicação desta Emenda, tenham ingressado novamente no serviço público por concurso público de provas ou de provas e títulos, e pelas demais formas previstas na Constituição Federal, sendo-lhes proibida a percepção de mais de uma aposentadoria pelo regime de previdência a que se refere o art. 40 da Constituição Federal, aplicando-se-lhes, em qualquer hipótese, o limite de que trata o § 11 deste mesmo artigo.' 
140. De acordo com o supracitado artigo, os militares inativos que ingressaram em cargo público civil até 16/12/1998 (data de publicação da EC nº 20) não estão sujeitos à vedação da acumulação de proventos de inatividade com remuneração de cargo constante no art. 37, § 10. Ou seja, o constituinte permitiu a todos os militares que passaram para a inatividade antes de 16/12/1998 reingressarem no serviço público, acumulando os proventos militares com a remuneração de qualquer cargo público civil, desde que o reingresso tenha ocorrido até 16/12/1998. 
141. A parte final do art. 11 da EC nº 20/1998 veda a percepção de mais de uma aposentadoria pelo Regime Próprio de Previdência Social (RPPS) a que se refere o art. 40 da CF/1988. Jurisprudência do STF firmou o entendimento de que apenas a acumulação de aposentadorias provenientes do RPPS seria vedada, e não a acumulação de aposentadorias provenientes de regimes distintos. Isso significa que os militares inativos das Forças Armadas poderiam ingressar em qualquer outro cargo público civil antes da EC nº 20/98 e, posteriormente, acumular os proventos militares com os proventos civis decorrentes desse cargo, pois essa acumulação não é vedada pelo art. 11 da referida Emenda Constitucional. 
142. Tal entendimento está expresso no Agravo Regimental no Agravo de Instrumento 801.096 DF, de 6/12/2011, publicado no DJe de 19/12/2011. Nesses autos, a Suprema Corte analisou situação de militar transferido para a reserva remunerada do Exército em abril de 1980. Posteriormente, neste mesmo ano, ele ingressou em cargo civil público, vindo a se aposentar como analista de informações em novembro de 2004. Decidiu o STF pela legitimidade da percepção dos proventos de inatividade do Exército cumulativamente com a aposentadoria civil, nos seguintes termos: 
'4. O art. 11 da Emenda Constitucional nº 20/98, em sua segunda parte, vedou expressamente a concessão de mais de uma aposentadoria pelo regime de previdência dos servidores civis previsto no art. 40 da Constituição Federal de 1988. No entanto, não há qualquer referência à concessão de proventos militares, estes previstos nos arts. 42 e 142 da CF/88.
5. Como o impetrante foi reformado na carreira militar em 1980 e ingressou no serviço público civil no mesmo ano, ou seja, antes da edição da EC 20/98, não ocorreu a acumulação de proventos decorrentes do art. 40 da CF/88 típica de servidores civis, vedada pelo art. 11 da EC 20/98, fazendo jus (...) à percepção de provento civil cumulado com provento militar, situação não alcançada pela proibição da referida Emenda. Precedentes do STF e desta Corte (STF, MS 25.192/DF, Plenário, Rel. Min. Eros Grau, DJ. 06/05/2005, p. 08; MS 24.958/DF, Rel. Min. Marco Aurélio, Plenário, DJ. 01/04/2005, p. 06; AMS 2003.34.00.024321-5/DF, Rel. Juiz Federal Miguel Ângelo De Alvarenga Lopes (conv) , Primeira Turma, DJ p.49 de 21/01/2008) .' 
6. Conforme o exposto, a posse no cargo de Analista Judiciário pelo servidor em questão se deu após a publicação da EC nº 20, 16 de dezembro de 1998. Assim, a acumulação de proventos de reforma militar com vencimentos do cargo em questão é irregular, uma vez que não existe a possibilidade constitucional de se acumular um cargo técnico ou científico (Analista Judiciário - Área Judiciária) com outro que não seja o de professor, no caso em estudo é o de cabo.
7. O TCU firmou jurisprudência no mesmo sentido, corroborando entendimento do STF acerca da possibilidade de acumulação de proventos militares com aposentadoria civil pelos militares inativos que ingressaram em cargo civil antes da EC nº 20/1998. O sumário do Acórdão 1310/2005-TCU-Plenário deixa clara a questão: 
'Sumário: Embargos de declaração. Consulta. Acumulação de proventos de reserva remunerada ou de reforma de militar com proventos decorrentes de aposentadoria em cargo efetivo de servidor público civil, por aqueles que novamente ingressarem no serviço público, até a data da promulgação da Emenda Constitucional 20/1998. Entendimento pessoal do relator no sentido da impossibilidade jurídica da acumulação. Entendimento divergente do Supremo Tribunal Federal, que ora se acata, no sentido da possibilidade. Conhecimento. Provimento. Alteração do acórdão embargado. Possibilidade de acumulação, nos estritos termos dos MS 24.742-8/DF e MS 25.192-1/DF do STF. Resposta ao consulente. Arquivamento.
 (...) Acórdão
9.1. conhecer da consulta para respondê-la nos seguintes termos:
9.1.1. na vigência da Constituição Federal de 1988, mesmo após a Emenda Constitucional 20/1998, a acumulação de proventos somente é permitida quando se tratar de cargos, funções ou empregos acumuláveis na atividade, independentemente de o beneficiário ser servidor público ou militar, com exceção da hipótese do item 9.1.4;
9.1.2. o art. 11 da Emenda Constitucional 20/1998 permitiu àqueles que preencheram as condições nele especificadas até 16/12/1998, continuar acumulando os proventos de aposentadoria, reserva remunerada ou reforma com a remuneração de cargo, emprego ou função pública, respeitando-se o limite salarial do funcionalismo público;
9.1.3. caso a pessoa se enquadre na hipótese do art. 11 da EC/1998, perceba proventos de aposentadoria de cargo civil e implemente as condições para aposentar-se no novo cargo, somente poderá fazê-lo se renunciar à percepção dos proventos decorrentes da aposentadoria anterior;
9.1.4. caso a pessoa se enquadre na hipótese do art. 11 da EC/1998, perceba proventos oriundos de reserva remunerada ou reforma e implemente as condições para se aposentar no novo cargo, poderá fazê-lo, apenas nessa hipótese, acumulando os proventos decorrentes da aposentadoria, aos da reserva remunerada ou reforma anterior;
9.2. encaminhar cópia deste acórdão, acompanhado do relatório e voto que o fundamentam, à autoridade consulente; e
9.3. arquivar o presente processo.'
8. O posicionamento defendido em estudo realizado pela SEFIP (TC-Processo 036.695/2011-4) , quanto à possibilidade de acúmulo de aposentadoria militar com vencimentos de cargo efetivo no serviço público, é o seguinte:
'54. Tendo em conta tudo o que foi dito, os militares que não podem acumular cargos públicos são: 
a) qualquer militar da ativa, com exceção daqueles alcançados pelo § 1º do art. 17 do ADCT, bem como daqueles que tomarem posse em cargo ou função pública civil temporária, não eletiva, ainda que da administração indireta, nos termos do inciso III do § 3º do art. 142 da CF/1988; 
b) os militares da reserva remunerada ou reformados, nos seguintes casos: 
b.1) soldados; 
b.2) cabos; 
b.3) terceiros-sargentos pertencentes ao QE (Quadro Especial) ; 
b.4) sargentos para os quais não se exige formação técnica especializada ou nível superior de escolaridade; 
b.5) não alcançados pelo § 10 do art. 37 da CF/1988 nem pelas ressalvas previstas no inciso XVI do mesmo artigo.' (grifo nosso) .
9. Tal entendimento pode ser verificado também no Parecer do Ministério Público junto ao TCU à consulta (TC-Processo 036.695/2011-4) , formulada pelo então Ministro da Defesa Celso Amorim, que buscava conhecer a posição deste Tribunal sobre a possibilidade de acumulação de cargos públicos por militares das Forças Armadas. 
10. Atualmente, em Auditoria que está sendo realizada pela 4ª DT da SEFIP com objetivo de verificar o acúmulo irregular de cargos públicos por militares da Força Aérea Brasileira (TC-Processo 005.504-2012-0) , foi apurado que o interessado consta como achado de auditoria por acumular irregularmente cargo público com proventos de reforma (peça 05, p. 1) . 
CONCLUSÃO
11. Frente ao exposto, conclui-se que acumulação apurada no presente processo é inconstitucional. Primeiramente, pela posse no cargo de analista judiciário pelo interessado ser posterior à EC nº 20, de 16 de dezembro de 1998, fato que é contrário ao entendimento dado por este Tribunal no Acórdão 1310/2005-TCU-Plenário. Em segundo lugar, pela graduação de cabo não se enquadrar dentre os postos/graduações militares que, na reserva ou reforma, poderiam acumular cargos públicos, tal situação ocorre por sua posição hierárquica não ser considerada cargo técnico ou científico, e, caso fosse, a hipótese constitucional que ampararia tal acumulação seria o exercício concomitante  de cargo técnico ou científico com cargo de professor, alínea 'b' do inciso XVI do art. 37 da CF/88, fato não observado na acumulação em tela. Dessa forma, deve o TRT/4ª  oferecer ao interessado o direito à opção entre o cargo efetivo naquele Tribunal e a reforma militar, conforme o expresso no art. 133 da Lei nº 8.112/90, transcrito abaixo:
'Art. 133.  Detectada a qualquer tempo a acumulação ilegal de cargos, empregos ou funções públicas, a autoridade a que se refere o art. 143 notificará o servidor, por intermédio de sua chefia imediata, para apresentar opção no prazo improrrogável de dez dias, contados da data da ciência e, na hipótese de omissão, adotará procedimento sumário para a sua apuração e regularização imediata, cujo processo administrativo disciplinar se desenvolverá nas seguintes fases:
 (...) 
5o  A opção pelo servidor até o último dia de prazo para defesa configurará sua boa-fé, hipótese em que se converterá automaticamente em pedido de exoneração do outro cargo'. 
PROPOSTA DE ENCAMINHAMENTO
12. Ex positis, de conformidade com o preceituado no artigo 71, inciso III, da Constituição Federal de 1.988; c/c os artigos. 1º, inciso V, e 39, incisos I e II, da Lei nº 8.443/92, c/c os artigos 1º, inciso VIII, 260, §§ 1º e 2º, do Regimento Interno/TCU, e tomando por base as informações prestadas pelo órgão de controle interno e as verificações feitas pela unidade técnica, na forma prevista no artigo 260, caput, do Regimento Interno-TCU, propõe-se:
 a) a ilegalidade do registro do ato de admissão de OSVALDO JURANDIR NUNES DA SILVA, CPF XXX.519.850-XX; e
b) que o Tribunal Regional do Trabalho da 4ª Região
b.1) apresente ao servidor supracitado o direito à opção, entre a reforma militar e o cargo  de analista judiciário, nos moldes do art. 133 da Lei nº 8.112/90. Caso o interessado opte pela reforma militar, que seja providenciado o desligamento do servidor daquele Tribunal e enviado o ato de desligamento a este Tribunal; e
b.2) adote as providências cabíveis no sentido de apurar se o interessado prestou falsamente declaração de acumulação de cargos, apurando se houve falsidade ideológica. Em caso positivo, a documentação pertinente deve ser remetida ao Ministério Público da União.'
7.	Cabe salientar, no entanto, que o interessado poderá optar, a qualquer tempo, pelo recebimento dos proventos relativos à reforma, contanto que comprove seus respectivos enquadramentos na disposição do art. 29 da Lei 3.765/1960, escolhendo apenas os benefícios acumuláveis legalmente.
8.	Nesse contexto, propõe-se a ilegalidade da reforma do militar Sr. ERNESTO MESQUITA FILHO, por ser inconstitucional e a legalidade dos demais atos constantes destes autos.    
CONCLUSÃO
9. A abrangência e a profundidade das verificações levadas a efeito fundamentam convicção de legalidade dos atos, à exceção do Ato de nº - 10714952-07-2011-003010-0, que deverá ser considerado ilegal com recusa do competente registro por ser inconstitucional de acordo com o relatório acima transcrito. Assim, em relação aos demais atos do presente processo cabe proposta no sentido de que sejam considerados legais, promovendo-lhe os registros. 
PROPOSTA DE ENCAMINHAMENTO
10. Ante o exposto, com fundamento nos arts. 71, inciso III, da Constituição Federal, 1o, inciso V, e 39, inciso II, da Lei 8.443/1992 e 260, §§ 1º e 5º, do Regimento Interno/TCU, bem como art. 7º, § 3º, da IN 55/2007, propõe-se:
a) considerar ilegal o ato de pensão militar que tem como nº 10714952-07-2011-003010-0 em benefício do militar Sr. ERNESTO MESQUITA FILHO, por ser inconstitucional;
b) dispensar o ressarcimento das quantias indevidamente recebidas de boa-fé pelo interessado indicado no subitem precedente, consoante o disposto no Enunciado 106 da Súmula da Jurisprudência do TCU;
c) determinar [à Diretoria de Pessoal do Comando da Aeronáutica] que:
c.1) no prazo de 15 (quinze) dias, a contar da ciência desta Deliberação, abstenha-se de realizar pagamentos decorrentes do ato impugnado, sujeitando-se a autoridade administrativa omissa à responsabilidade solidária, nos termos do art. 262, caput, do Regimento Interno/TCU;
c.2) dê ciência, no prazo de 15 (quinze) dias, a contar do recebimento da notificação deste Acórdão, do inteiro teor desta deliberação ao Sr. ERNESTO MESQUITA FILHO, notadamente no que diz respeito ao direito de opção pelos benefícios legalmente acumuláveis, encaminhando a este Tribunal, no prazo de 30 (trinta dias) , comprovante da referida ciência;
c.3) no caso de a opção recair sobre a reforma ora em exame, emita novo ato de concessão, submetendo-o a este Tribunal, nos termos da IN/TCU 78/2018;
c.4) alerte o interessado de que o efeito suspensivo proveniente da interposição de possíveis recursos perante o TCU não o exime da devolução dos valores percebidos indevidamente após a respectiva notificação, caso os recursos não sejam providos;
b) considerar legal e conceder os registros dos demais atos no presente processo."
	É o Relatório.

não há.

Procurador Marinus Eduardo De Vries Marsico.

PESSOAL. REFORMA. FALECIMENTO DE UM INTERESSADO. EXAME DO MÉRITO DO ATO PREJUDICADO POR PERDA DE OBJETO. LEGALIDADE DOS DEMAIS ATOS.

REFORMA (REFO)

Secretaria de Fiscalização de Pessoal - Sefip.

Em apreciação os atos da concessão de reforma aos Srs. Dilson Ribas Cabral da Silveira, Dionísio Camargo Barbosa, Eliphas Levi Machado de Mattos, Enio Vargas e Ernesto Mesquita Filho, militares vinculados ao Comando da Aeronáutica (peças 2/6) . 
2. 	A Secretaria de Fiscalização de Pessoal - Sefip, com endosso do MP/TCU, propõe a legalidade das concessões em favor dos Srs. Dilson Ribas Cabral da Silveira, Dionísio Camargo Barbosa, Eliphas Levi Machado de Mattos e Enio Vargas, com o correspondente registro dos atos, e a ilegalidade do ato de interesse do Sr. Ernesto Mesquita Filho, com negativa de registro. 
3.	No que tange ao último interessado acima mencionado, para o qual há proposta unânime de considerar o seu ato ilegal, nada obstante as ponderações da Sefip acerca da possível acumulação irregular da reforma em foco com dois benefícios previdenciários, observo que o Sr. Ernesto Mesquita Filho faleceu em 29/3/1998.
4.	Por meio do Acórdão de Relação 465/2019 - Segunda Câmara, de minha relatoria, prolatado no âmbito do TC-Processo 033.194/2018-1, o Tribunal considerou legal a pensão Militar instituída pelo Sr. Ernesto Mesquita Filho em favor das Sras. Jacirema Martins Campos e Vera Lúcia Mesquita, respectivamente, viúva e filha do de cujus. 
5. 	Impõe-se, portanto, que o ato de seu interesse neste processo seja considerado prejudicado por perda de objeto, com fundamento no § 5º do art. 260 do Regimento Interno/TCU.
6.	Quanto aos demais atos destes autos, devem ser consideradas legais, eis que não verificados óbices a sua concessão.
	Ante o exposto, manifesto-me por que seja adotada a deliberação que ora submeto a este Colegiado.
TCU, Sala das Sessões, em 30 de junho de 2020.
MARCOS BEMQUERER COSTA
Relator